【裁判字號】    98,簡上,29
【裁判日期】    980723
【裁判案由】    詐欺
【裁判全文】
臺灣臺北地方法院刑事判決              98年度簡上字第29號
上  訴  人  臺灣臺北地方法院檢察署檢察官
被      告  甲○○
上列上訴人因詐欺案件，不服本院中華民國97年12月22日97年度
簡字第4862號第一審刑事簡易判決（聲請簡易判決處刑案號：97
年度偵字第10267號），提起上訴，本院管轄之第二審合議庭判
決如下：
    主  文
原判決撤銷。
甲○○犯詐欺取財罪，共參罪，各處拘役貳拾日，如易科罰金，
均以新臺幣壹仟元折算壹日；又犯詐欺取財未遂罪，處拘役拾日
，如易科罰金，以新臺幣壹仟元折算壹日。應執行拘役陸拾日，
如易科罰金，以新臺幣壹仟元折算壹日。
    事  實
一、甲○○前於民國95年間，因詐欺案件，經臺灣基隆地方法院
    於96年7月4日96年基簡字第201號判決判處罰金新臺幣3萬元
    ，如易服勞役以新臺幣1千元折算1日確定（不構成累犯）。
    詎仍不知悔改，竟各基於意圖為自己不法所有之詐欺犯意，
    假冒花旗銀行行銷專員，（一）先於民國97年之不詳時間，
    冒名「江立國」，在臺北市中山區○○○路345號服飾店，
    向乙○○佯稱填載花旗銀行信用卡申請書，據以向該銀行申
    辦信用卡，即可獲得指定之贈品，每人繳交新台幣（下同）
    250元可以宅配寄送贈品，致乙○○信以為真，陷於錯誤，
    填寫自己及其男友丁○○之花旗銀行信用卡申請書，並交付
    500元作為宅配費用予甲○○。（二）復於97年4月29日晚間
    9時許，在臺北市大安區○○○路○段161巷1號之1服飾店，
    向丙○○佯稱花旗銀行白金卡升等為鈦金卡，即可獲得指定
    之贈品，繳交250元可以宅配寄送贈品，致丙○○信以為真
    ，陷於錯誤，填寫自己之花旗銀行信用卡申請書，並交付
    250元作為宅配費用予甲○○。（三）另於97年4月29日晚間
    10 時許，在臺北市大安區○○○路○段187巷14號1樓鴻宇恒
    服飾精品店，以同一詐騙手法詐騙戊○○，致戊○○信以為
    真，陷於錯誤，填寫自己及其兄陳信佑之花旗銀行信用卡申
    請書，並交付500元作為宅配費用予甲○○。（四）嗣於翌
    日（30日）晚間9時30分許，在臺北市大安區○○○路○段
    181巷20號1樓OUTLET服飾精品店，甲○○以同一詐騙手法向
    店內員工著手推銷申辦花旗銀行信用卡時，為鄭國輝發現報
    警處理而未遂，並當場為警扣得花旗銀行申請書14張。
二、案經戊○○訴由臺北市政府警察局大安分局報告臺灣臺北地
    方法院檢察署檢察官偵查起訴，經原審裁改依簡易判決處刑
    。
    理  由
一、上開事實，業據被告甲○○於警詢、偵查及原審準備程序時
    均坦承不諱（見偵卷第8、9、50頁、原審97年度易字第2111
    號第66、67頁），核與告訴人戊○○於警詢之指述及證人乙○○、丁○○、丙○○、鄭國輝分別於警詢、偵查中證述之
    情節相符（見偵卷第11至18、64、65頁），並有花旗銀行信
    用卡申請書、廣告禮品目錄3紙及被告名片1紙附卷可稽，（
    見偵卷第26、28、29、31、36頁），足認被告上開任意性自
    白確與事實相符，應堪以採信。本件事證明確，被告詐欺取
    財之犯行，洵堪認定，應依法論科。
二、核被告就犯罪事實一（一）至（三）所為，均係犯刑法第33
    9條第1項詐欺取財罪；就犯罪事實一（四）所為，係犯同法
    條第3項、第1項詐欺取財未遂罪，公訴意旨認此部分係犯同
    法第339條第1項詐欺取財罪，尚有未洽，惟業經檢察官於原
    審準備程序時當庭更正，附此敘明。被告前後三次詐欺取財
    犯行及一次詐欺取財未遂犯行，犯意各別，應予分論併罰。
    被告前開犯罪事實一（四）之犯行，已著手於詐欺行為之實
    施，惟因遭證人鄭國輝發現而未至既遂結果，為未遂犯，依
    刑法第25條第2項規定減輕其刑。原審認被告犯行明確，予
    以論罪科刑，固非無見，惟依檢察官起訴書所載，已可明確
    特定檢察官僅起訴被告上開3次詐欺取財既遂及1次詐欺取財
    未遂之犯行，原判決犯罪事實部分引用檢察官起訴書之記載
    ，惟於主文及理由中卻認定被告共有13次詐欺取財既遂之犯
    行，犯詐欺取財罪共13罪，顯有主文、理由與事實之矛盾，
    至於蒞庭檢察官雖於原審準備程序時表示被告共犯13次詐欺
    取財既遂，1次詐欺取財未遂，有該次準備程序筆錄附卷可
    稽（見原審97年度易字第2111號卷第66頁），惟檢察官並未
    補充陳述起訴書所載以外其他10次詐欺取財既遂之犯罪事實
    ，且未表明要追加起訴，參以蒞庭檢察官於上訴書中亦表示
    當時是因起訴書泛載被告3段時間內之之詐欺取財與1詐欺取
    財未遂之事實，始於準備程序中就上開3段時間內之各次詐
    欺取財犯行，依刑事訴訟法第273條第1項第1款分別釐清，
    特定為共14罪，有上訴理由書在卷可憑，足見蒞庭檢察官於
    原審準備程序中並無追加起訴之意，則原審對於被告另涉有
    分屬數罪而非本案起訴效力所及之其餘10次詐欺取財既遂之
    犯行，自不得併予審酌，是原判決逕予認被告另有起訴書所
    載以外之10次詐欺取財既遂犯行，亦有訴外裁判之違法；又
    被告前有如事實欄所載之詐欺前科，有臺灣高等法院被告前
    案紀錄表可稽，竟於短時間內再犯本案之犯行，顯不知悔悟
    ，前次宣告之罰金刑新臺幣3萬元已不足收警惕及嚇阻之效
    ，則原判決就上開3次詐欺取財既遂及1次詐欺取財未遂之犯
    行，各分別僅量處拘役10日、5日，如易科罰金以新臺幣1千
    元折算1日，量刑亦屬過輕，均有未洽。上訴意旨指摘原判
    決漏載其餘10次詐欺取財既遂之犯罪事實，求予撤銷改判，
    雖無理由，然原判決既有上開可議之處，仍屬無可維持，自
    應由本院將原判決撤銷，另為適法判決。爰審酌被告正值年
    輕力壯，竟不思循正途賺取錢財，而以詐騙之方式不勞而獲
    ，且曾有上開詐欺之前案紀錄，猶不知警惕悔改而再犯，惟
    被告犯後尚知坦承犯行，態度並無不佳，且詐騙之金額不多
    ，暨其犯罪之動機、目的、手段、生活狀況、品行、智識程
    度等一切情狀，各量處如主文所示之刑，並諭知易科罰金之
    折算標準，並應其定執行刑，及易科罰金之標準。
三、被告經合法傳喚，無正當之理由拒不到庭，依刑事訴訟法第
    455條之1第3項準用同法第371條規定，爰不待其陳述，逕行
    判決。
據上論斷，應依刑事訴訟法第455條之1第1項、第3項、第371條
、第369條第1項前段、第364條、第299條第1項前段，刑法第339
條第1項、第3項、第25條第2項、第41條第1項前段、第51條第6
款，刑法施行法第1條之1，判決如主文。
本案經檢察官林冠佑到庭執行職務。
中    華    民    國    98    年    7     月    23    日
                  刑事第五庭  審判長法  官  黃程暉
                                    法  官  吳勇毅
                                    法  官  李宜娟
以上正本證明與原本無異。
本判決不得上訴。
                                    書記官  張華瓊
中    華    民    國    98    年    7     月    28    日
附錄本案論罪科刑法條：
中華民國刑法第339條
（普通詐欺罪）
意圖為自己或第三人不法之所有，以詐術使人將本人或第三人之
物交付者，處5年以下有期徒刑、拘役或科或併科1千元以下罰金
。
以前項方法得財產上不法之利益或使第三人得之者，亦同。
前二項之未遂犯罰之。


司法院資訊處製作；財團法人民間司法改革基金會備份。
